【裁判字號】    90,上易,331
【裁判日期】    900227
【裁判案由】    竊盜
【裁判全文】
臺灣高等法院高雄分院刑事判決          九十年度上易字第三三一號
    上  訴  人
    即  被  告  丙○○
右上訴人因竊盜案件，不服臺灣高雄地方法院八十九年度易字第四九三四號中華民國
八十九年十二月十四日第一審判決（起訴案號：臺灣高雄地方法院檢察署八十九年度
偵字第二三九０四號），提起上訴，本院判決如左：
      主      文
原判決撤銷。
丙○○竊，處有期徒刑伍月，如易科罰金，以佰元折算一日。
      事      實
一、丙○○曾有妨害公務、公共危險、竊盜、盜匪、煙毒等前科，其盜匪罪所處有期
    徒刑七年八月，應執行至九十五年三月十五日期滿，八十八年八月十一日假釋出
    獄，現仍假釋中，不知悔改，復意圖為自己不法之所有，於八十九年九月十二日
    凌晨二時四十五分許，，在高雄縣林園鄉林園工業區○○○路路旁，見車牌號碼
    ＭＳＫ－四九九號重型機車（吳虹嬋所有借予甲○○使用，於八十九年七月中旬
    某日，在高雄縣林園鄉○○村○○○路一三四號失竊，價值約新台幣一萬五千元
    ）停放在該處，且機車鑰匙並未取下，乃竊取之，得手後供己騎用，嗣於八十九
    年十月二十三日凌晨零時三十分許，丙○○騎乘上述贓機車行經高雄縣大寮鄉○
    ○路與江山路交岔口附近，為警查獲。
二、案經高雄縣警察局移送台灣高雄地方法院檢察署檢察官偵查起訴。
      理      由
一、訊據被告固對因見上述機車之鑰匙尚未取下，而將該輛機車騎離現場之事實坦承
    不諱，惟矢口否認有竊盜犯行，並辯稱：伊只是借來騎乘云云。惟查：被告未經
    機車所有人同意，即擅自將機車騎離，且自八十九年九月十二日起，至同年十月
    二十三日被查獲為止，騎用該機車之時間達四十日之久，其主觀上顯然非「借用
    」而已，被告有不法所有之意圖，殆可認定，被告所辯，無非卸責之詞，不足採
    信。此外，復有被害人甲○○之指訴、車籍作業系統查詢認可資料及高雄縣警察
    局贓物認領收據附卷可稽，事證乙確，被告之犯嫌洵堪認定。
二、核被告丙○○所為，係犯刑法第三百二十條第一項之竊盜罪嫌。原審據以論罪科
    刑，原非無見，惟查刑法第四十一條業經於九十年一月十日修正公布，將得易科
    罰金之犯罪，由犯最重本刑為三年以下有期徒刑以下之罪，修正為犯最重本刑為
   五年以下有期徒刑以下之刑之罪，本件被告所犯為最重本刑五年以下有期徒刑之
    竊盜罪，且原判決科處有期徒刑伍月，符合上開修正後刑法第四十一條之規定，
    原判決未及適用，未諭知易科罰金之標準，自有未合，被告上訴意旨仍否認犯罪
    ，雖無理由，然原判決既有上開可議之處，自屬無可維持，仍應由本院將原判決
    予以撤銷改判，爰審酌被告之素行，犯罪之動機、目的、手段，所生危害及犯後
    態度等一切情狀，量處如主文所示之刑，並諭知易科罰金之折算標準。
三、被告經合法傳喚，無正當理由不到庭，爰不待其陳述逕行判決。
據上論結，應依刑事訴訟法第三百六十九條第一項前段、第三百六十四條、第二百九
十九條第一項前段、第三百七十一條、刑法第二條第一項前段、第三百二十條第一項
、第四十一條、罰金罰鍰提高標準條例第一條前段、第二條，判決如主文。
本案經檢察官邱榮藏到庭執行職務。
中    華    民    國      九十      年       二       月  二十七  日
                              臺灣高等法院高雄分院刑事第九庭
                                  審判長法官  張乙松
                                        法官  江泰章
                   法官  任森銓
右正本證乙與原本無異。
不得上訴。
                                      書記官  許信宗
中    華    民    國      九十      年       三       月    二    日
附錄：本判決論罪科刑法條：
刑法第三百二十條第一項
意圖為自己或第三人不法之所有，而竊取他人之動產者，為竊盜罪，處五年以下有期
徒刑、拘役或五百元以下罰金。
                                                                 Ｊ


司法院資訊處製作；財團法人民間司法改革基金會備份。
